【裁判字號】    88,訴,2297
【裁判日期】    890111
【裁判案由】    殺人未遂
【裁判全文】
臺灣高雄地方法院刑事判決                        八十八年度訴字第二二九七號
    公  訴  人  臺灣高雄地方法院檢察署檢察官
    被      告  丙○○
    指定辯護人  乙○
右列被告因殺人未遂案件，經檢察官提起公訴（八十八年度偵字第二六九九八號），
乙○判決如左：
    主  文
丙○○傷害人之身體，處有期徒刑伍月，如易科罰金，以參佰元折算壹日。
扣案之「超級小刀」壹把沒收。
    事  實
一、丙○○於民國八十八年十一月二日下午二時四十五分許，至高雄市○鎮區○○路
    二四一號丙○○岳父經營之檳榔攤，見甲○○在上址，因與甲○○存有夙怨，一
    時氣憤，竟基於普通傷害之犯意，藉由些許醉意，自伊隨身攜帶之釣魚工具袋中
    取出「超級小刀」一把朝甲○○身上劃去，至甲○○受有背部裂傷二處（各長
    15x0.6 公分；5x0.4公分）、左上臂裂傷（7x0.1x0.1公分）、左大拇指裂傷（
    1x0.2x0.2公分）等傷害。嗣經甲○○報警查獲，並扣押其所有並供犯罪所用之
    「超級小刀」一把。
二、案經甲○○訴請高雄市政府警察局前鎮分局移送臺灣高雄地方法院檢察署檢察官
    偵查起訴。
    理  由
一、右揭犯罪事實，業據被告丙○○迭於警訊及偵審中供認不諱，經核與告訴人甲○
    ○指述案發經過相符，而告訴人因之受有前揭傷害，亦有告訴人提出之驗傷診斷
    書乙紙在卷為憑，復有超級小刀一把扣案可資佐證。告訴人於警訊時雖指述被告
    持刀殺傷他之時口中大喊要你死之語，惟查：告訴人甲○○於警訊時指稱：「我
    看見地上有血後，才發現自己被他殺傷，我立即將他推開，並上前搶下小刀」之
    語；而於乙○審理時亦陳稱：「被殺傷時我並無感覺」之語（見乙○八十八年十
    二月十四日審判筆錄），佐以被告劃傷告訴人所用之刀子為一般文具店均可購得
    之「超級小刀」，及告訴人因之所受之傷害均屬裂傷，且受傷之部位為背部、手
    臂等處，足徵被告當時應是僅基於傷害之犯意為之甚明。另據被告陳稱當時酒醉
    ，此觀被告警訊筆錄之記載已明，縱使被告持前揭扣案之小刀劃傷告訴人之際，
    曾口出「要你死」之語，衡諸常情，此應係被告當時一時氣憤所言，自難僅憑此
    情即謂被告有殺害告訴人之犯意。事證明確，被告傷害犯行足堪認定。
二、查被告因與告訴人存有夙怨，一時氣憤，持小刀劃傷告訴人，核其所為，應係犯
    刑法第二百七十七條第一項之傷害罪。按被告僅係基於普通傷害之犯意為上述犯
    行，已論述如前，公訴人誤以為被告有殺人之犯意，而論以殺人未遂罪嫌，起訴
    法條容有誤會，應予變更。被告於乙○審理時一再辯稱：伊並無殺人之犯意，應
    屬實情，堪可信採，合此敘明。審酌被告尚無不良素行，有乙○被告全國前案紀
    錄表在卷為憑，因細故即持刀傷害告訴人，犯罪動機不可謂不重，姑念其犯後尚
    能坦承犯行，態度良好，告訴人因之所受傷害並非嚴重等情狀，量處如主文所示
    之刑，並諭知如易科罰金之折算標準。扣案之「超級小刀」一把為被告所有，並
    供犯罪所用之物，已據被告供明，應併予宣告沒收。
據上論斷，應依刑事訴訟法第二百九十九條第一項前段、第三百條，刑法第二百七十
七條第一項、第四十一條、第三十八條第一項第二款，罰金罰鍰提高標準條例第一條
前段、第二條，判決如主文。
中      華      民      國    八十九    年      一      月     十一     日
                                  臺灣高雄地方法院刑事第三庭
  法  官  黃  三  友
右正本證明與原本無異。
如不服本判決，應於判決送達後十日內，向乙○提出上訴狀。
                                      書記官  盧  雅  婷
中      華      民      國    八十九    年      一      月     十一     日
附錄本判決之論罪法條
刑法第二百七十七條第一項
傷害人之身體或健康者，處三年以下有期徒刑，拘役或一千元以下罰金。


司法院資訊處製作；財團法人民間司法改革基金會備份。
